【裁判字號】    99,訴,299
【裁判日期】    990531
【裁判案由】    違反毒品危害防制條例
【裁判全文】
臺灣雲林地方法院刑事判決               99年度訴字第299號
公  訴  人  臺灣雲林地方法院檢察署檢察官
被      告  甲○○
上列被告因違反毒品危害防制條例案件，經檢察官提起公訴（99
年度毒偵字第308 號），被告於準備程序期日就被訴事實為有罪
陳述，本院進行簡式審判程序，並判決如下：
    主  文
甲○○施用第一級毒品，累犯，處有期徒刑壹年。扣案注射針筒
肆支，均沒收。
    事  實
一、甲○○前因施用毒品案件，先後經裁定觀察、勒戒後，均認
    無繼續施用毒品之傾向，並各於民國88年2 月11日、92年8
    月22日予以釋放出所，分別由臺灣高雄地方法院檢察署檢察
    官以88年度偵字第2844號，及臺灣雲林地方法院檢察署檢察
    官以92年度毒偵字第405 號為不起訴處分確定。復於93年、
    94年間因施用毒品案件，經臺灣高雄地方法院94年度訴字第
    804 號、本院94年度易字第244 號分別判處有期徒刑10月、
    8 月確定，與另犯之竊盜罪均經減刑，並合併定應執行有期
    徒刑1 年1 月，而於96年7 月16日執行完畢。詎其仍未戒除
    毒癮，竟基於施用第一級毒品海洛因及第二級毒品甲基安非
    他命之犯意，於98年12月19日下午某時，在位於雲林縣口湖
    鄉埔南村埔南50之3 號住處內，以將海洛因及甲基安非他命
    共同摻水置入針筒內，注射身體血管之方式，一起施用海洛
    因及甲基安非他命1 次。嗣於98年12月20日23時許，在雲林
    縣口湖鄉羊稠大排右岸13號水門旁，為警查獲並扣得注射針
    筒共4 支；另經警於98年12月21日12時許採其尿液送驗，結
    果呈現可待因、嗎啡及甲基安非他命陽性反應，而查悉上情
    。
二、案經雲林縣警察局北港分局報告臺灣雲林地方法院檢察署檢
    察官偵查起訴。
    理  由
一、本件被告所犯為死刑、無期徒刑、最輕本刑為三年以上有期
    徒刑以外之罪，亦非屬高等法院管轄之第一審案件，其於準
    備程序進行中，先就被訴事實為有罪之陳述，經法官告知簡
    式審判程序之旨，並聽取公訴檢察官之意見後，依刑事訴訟
    法第273 條之1 第1 項、第273 條之2 等規定，裁定進行簡
    式審判程序，且不受同法第159 條第1 項、第161 條之2 、
    第161 條之3 、第163 條之1 及第164 條至第170 條所規定
    證據能力認定及調查方式之限制，合先敘明。
二、上開事實，業經被告於本院審理時坦承不諱，而被告於98年
    12月21日12時許，經其同意後為警所採集之尿液，經送臺灣
    檢驗科技股份有限公司以酵素免疫分析法EIA 篩檢及氣相層
    析質譜儀法GC／MS檢驗之結果，確呈現可待因、嗎啡及甲基
    安非他命陽性反應，此有查獲毒品案件嫌犯尿液真實姓名對
    照表及臺灣檢驗科技股份有限公司99年1 月6 日濫用藥物尿
    液檢驗報告各1 份附卷可稽（警卷第11、12頁），並有扣案
    注射針筒4 支可為佐證，足認被告前開自白與事證相符，應
    堪予採信。再按毒品危害防制條例於92年7 月9 日修正公布
    ，自93年1 月9 日施行，其中第20條將施用毒品之刑事處遇
    程序，區分為「初犯」及「5 年內再犯」、「5 年後再犯」
    。而依修正後之規定，僅限於「初犯」及「5 年後再犯」2
    種情形，始應先經觀察、勒戒或強制戒治程序。倘被告於5
    年內已再犯，經依法追訴處罰，縱其第3 次（或第3 次以上
    ）再度施用毒品之時間，在初犯經觀察、勒戒或強制戒治執
    行完畢釋放5 年以後，已不合於「5 年後再犯」之規定，且
    因已於「5 年內再犯」，顯見其再犯率甚高，原實施觀察、
    勒戒或強制戒治，已無法收其實效，即應依該條例第10條處
    罰（最高法院95年度第7 次刑事庭會議決議參照）。經查，
    被告前因施用毒品案件，先後經裁定觀察、勒戒後，均認無
    繼續施用毒品之傾向，並各於88年2 月11日、92年8 月22日
    予以釋放出所，復於93、94年間因施用毒品案件，經臺灣高
    雄地方法院94年度訴字第804 號、本院94年度易字第244 號
    分別判處有期徒刑10月、8 月確定，與另犯之竊盜罪均經減
    刑，並合併定應執行有期徒刑1 年1 月，而於96年7 月16日
    執行完畢，此有臺灣高等法院被告前案紀錄表1 份附卷可參
    ，是本件被告雖係於受觀察、勒戒執行完畢後5 年後，再犯
    本件毒品危害防制條例第10條第1 項、第2 項之罪，惟因前
    述5 年內曾另再犯施用毒品罪名而屬3 犯以上，經依法予以
    追訴，事證明確，被告犯行堪以認定。
三、核被告所為，係犯毒品危害防制條例第10條第1 項、第2 項
    之施用第一級、第二級毒品罪；被告持有第一級、第二級毒
    品之低度行為，則為前述施用之高度犯行所吸收，不另論罪
    。又被告同時施用毒品海洛因、甲基安非他命之行為，係一
    行為觸犯數罪名，應依想像競合犯之規定，從一重之施用第
    一級毒品罪論處。被告有如事實欄所記載之前科紀錄，此有
    臺灣高等法院被告前案紀錄表1 份附卷足憑，其於有期徒刑
    執行完畢後，5 年內故意再犯本件有期徒刑以上之罪，為累
    犯，應依刑法第47條第1 項加重其刑。爰審酌被告前因施用
    毒品案件，已經觀察、勒戒、起訴科刑執行完畢，竟仍不思
    悔改，徹底袪除施用毒品之惡習，再次施用海洛因及甲基安
    非他命，繼續沈淪毒海殊不可取，惟念及其施用毒品之犯行
    ，在本質上乃屬戕害自己身心健康之行為，尚未有嚴重破壞
    社會秩序或侵害他人權益之情形，且犯後能坦承犯行，態度
    良好，又自陳受僱擔任搭設輕鋼架工作，身患疾病等一切情
    狀，量處如主文所示之刑。另扣案注射針筒共4 支，為被告
    所有，為供被告施用毒品所用之器具，業據被告供陳在卷，
    應依刑法第38條第1 項第2 款之規定，均沒收之。
四、據上論斷，應依刑事訴訟法第273 條之1 第1 項、第299 條
    第1 項前段，毒品危害防制條例第10條第1 項、第2 項，刑
    法第11條前段、第55條、第47條第1 項、第38條第1 項第2
    款，判決如主文。
本案經檢察官陳詠薇到庭執行職務。
中    華    民    國    99    年    5     月    31    日
                  刑事第三庭    法  官  蕭雅毓
以上正本證明與原本無異。
如不服本判決應於收受判決後10日內向本院提出上訴書狀，並應
敘述具體理由；其未敘述上訴理由者，應於上訴期間屆滿後20日
內向本院補提理由書（均須按他造當事人之人數附繕本）。「切
勿逕送上級法院」。
                                書記官  鍾宜津
中    華    民    國    99    年    5     月    31    日
附錄本案論罪科刑法條全文：
毒品危害防制條例第10條
施用第一級毒品者，處 6 月以上 5 年以下有期徒刑。
施用第二級毒品者，處 3 年以下有期徒刑。

司法院資訊處製作；財團法人民間司法改革基金會備份。
